TITLE by YOUR_NAME_HERE
========================================================
https://www.jianshu.com/p/4804a65a4e12
https://www.jianshu.com/p/b2eca8a450cf
```{r echo=FALSE, message=FALSE, warning=FALSE, packages}
library(ggplot2)
library(plyr)
```

```{r echo=FALSE, Load_the_Data, message=FALSE, warning=FALSE}
# 加载数据
lc <- read.csv("ppdai/LC.csv", fileEncoding = "utf-8")
lp <- read.csv("ppdai/LP.csv", fileEncoding = "utf-8")
lcis <- read.csv("ppdai/LCIS.csv", fileEncoding = "utf-8")
```
# 数据评估
```{r}
str(lc)
```


# 数据清洗
```{r}

```

```{r, echo=FALSE}
#参考https://stackoverflow.com/questions/7531868/how-to-rename-a-single-column-in-a-data-frame/16490387#16490387
# 将中文的列表名更改为英文以避免编码问题
lc <- rename(lc, c("性别" = "sex", "年龄" = "age"))
```

# 数据探索
# 单变量绘图选择
用户指标分析
- 用户性别分布
- 用户年龄分布
- 借款次数
- 借款类型
- 借款金额
- 借款利率分布
- 信用评级
- 历史正常还款次数
- 历史逾期还款次数
- 违约率(历史逾期还款期数/历史成功借款次数)
```{r echo=FALSE, Univariate_Plots}
ggplot(aes(x = sex), data = lc) +
  geom_histogram(stat = "count") +
  labs(x = "性别", y = "人数")
```
```{r}
unique(lc$age)
```

```{r}
age_bins = c(0, 18, 24, 30, 45, 60)
lc$age.group <- cut(lc$age, age_bins)
```
```{r}
ggplot(aes(x = age.group), data = lc) +
  geom_histogram(stat = "count") +
  scale_y_log10()
```



# 单变量分析

### 你的数据集结构是什么？

### 你的数据集内感兴趣的主要特性有哪些？

### 你认为数据集内哪些其他特征可以帮助你探索兴趣特点？
用户指标分析
- 用户性别分布
- 用户年龄分布
- 借款次数
- 借款类型
- 借款金额
- 借款利率分布
- 信用评级
- 历史正常还款次数
- 历史逾期还款次数
- 违约率(历史逾期还款期数/历史成功借款次数)
获客指标
- 日新增用户数(首标人数)
变现
- 每天借款金额和还款金额，还款率
- 贷款利率和违约率之间的关系

### 根据数据集内已有变量，你是否创建了任何新变量？

### 在已经探究的特性中，是否存在任何异常分布？你是否对数据进行一些操作，如清洁、调整或改变数据的形式？如果是，你为什么会这样做？



# 双变量绘图选择
```{r echo=FALSE, Bivariate_Plots}

```

# 双变量分析

### 探讨你在这部分探究中观察到的一些关系。这些感兴趣的特性与数据集内其他特性有什么区别？

### 你是否观察到主要特性与其他特性之间的有趣关系？

### 你发现最强的关系是什么？




# 多变量绘图选择

```{r echo=FALSE, Multivariate_Plots}

```

# 多变量分析

###  探讨你在这部分探究中观察到的一些关系。通过观察感兴趣的特性，是否存在相互促进的特性？

### 这些特性之间是否存在有趣或惊人的联系呢？

### 选项：你是否创建过数据集的任何模型？讨论你模型的优缺点。

------

# 定稿图与总结

### 绘图一
```{r echo=FALSE, Plot_One}

```

### 描述一


### 绘图二
```{r echo=FALSE, Plot_Two}

```

### 描述二


### 绘图三
```{r echo=FALSE, Plot_Three}

```

### 描述三

------

# 反思