---
title: "数据重塑:改变数据的布局"
output: github_document
---

```{r setup, include=FALSE}
knitr::opts_chunk$set(echo = TRUE, warning=FALSE)
```

```{r echo=FALSE, warning=FALSE, message=FALSE}
library(ggplot2)
library(reshape2)
library(tidyr)

data(diamonds)
# 选取钻石数据集的前1至5行部分数据进行练习
diamonds_subset = diamonds[c(1:5), c("cut", "color", "clarity", "carat", "price", "depth")]
```

```{r}
str(diamonds_subset)
```

### 长表格和宽表格转换

#### 实现方式一:(gather-spread)

##### 将宽表格转换为长表格(gather)
将多列的数据合并为两列，实现将列中的数据放回到行里

```{r}
diamonds_subset.long2 <-  gather(diamonds_subset, key = "varName", value = "varValue", 
                                 carat:depth, factor_key = TRUE)
diamonds_subset.long2
```

- **排序**
```{r}
# sort
diamonds_subset.long2.sorted <- diamonds_subset.long2[order(diamonds_subset.long2$color,
            diamonds_subset.long2$cut, diamonds_subset.long2$clarity), ]
diamonds_subset.long2.sorted
```

- **重命名**
```{r}
# Rename the factor levels of the variable column
levels(diamonds_subset.long2$cut)[levels(diamonds_subset.long2$cut) == "Ideal"] <- "Best"
levels(diamonds_subset.long2$cut)[levels(diamonds_subset.long2$cut) == "Premium"] <- "Better"
diamonds_subset.long2
```
##### 将长表格转换为宽表格(spread)
将两列数据转化成多列
```{r}
diamonds_subset.wide.spread <- spread(diamonds_subset.long2, "varName", "varValue")
diamonds_subset.wide.spread
```

- **重命名**
```{r}
names(diamonds_subset.wide.spread)[names(diamonds_subset.wide.spread) == "cut"] <- "Cut"
diamonds_subset.wide.spread
```



#### 实现方式二:melt-cast
- melt：将wide-format数据`熔化`成long-format数据；
- cast：将long-format数据`重铸`成wide-format数据。

##### 将宽表格转化为长表格(melt)
melt实现将数重构为每个测量变量独占一行，每行带有唯一确定这个测量所需要的标识符变量。

```{r}
diamonds_subset.long.melt <- melt(diamonds_subset)
diamonds_subset.long.melt
```

```{r}
diamonds_subset.long.melt2 <- melt(diamonds_subset, id.vars = c("cut", "color", "clarity"),
                                  measure.vars = c("price", "carat"),
                                  variable.name = "condition",
                                  value.name = "measurement")
diamonds_subset.long.melt2
```

- **排序**
```{r}
diamonds_subset.long.melt2.sorted <- diamonds_subset.long.melt2[
                order(diamonds_subset.long.melt2$cut,
                diamonds_subset.long.melt2$color), ]
diamonds_subset.long.melt2.sorted
```
- **Factor Level重命名**
```{r}
levels(diamonds_subset.long.melt2.sorted$cut)[levels(diamonds_subset.long.melt2.sorted$cut) == "Good"] <- "Best"
diamonds_subset.long.melt2.sorted
```

##### 将长表格转化为宽表格(cast)
cast可以实现将被转化为长表格的数据还原为宽表格，保存为DataFrame格式,acast保存为array格式。

```{r}
dcast(diamonds_subset.long.melt, cut + color + clarity ~ variable, value.var = "value")
```

```{r}
# Keep cut, color and clarity as same
# condition:    新列的名称
# measurement:  新列的数值
diamonds_subset.wide.dcast <-
    dcast(diamonds_subset.long.melt2, cut + color + clarity ~ condition, value.var =  "measurement")
diamonds_subset.wide.dcast
```

- **重命名**

```{r}
names(diamonds_subset.wide.dcast)[names(diamonds_subset.wide.dcast) == "cut"] <- "Cut"
levels(diamonds_subset.wide.dcast$Cut)[levels(diamonds_subset.wide.dcast$Cut) == "Good"] <- "Best"
diamonds_subset.wide.dcast
```

#### unite-separate

##### unite用分隔符将多列合并为一列
```{r}
diamonds.unite <- unite(diamonds, "desc", cut, color, clarity, price, sep = "-")
diamonds.unite
```

##### separate将分隔符分割的字符串表示的一列拆分为多列
```{r}
diamonds.separate = separate(diamonds.unite, "desc", 
            c("cut", "color", "clarity", "price"), sep = "-")
diamonds.separate
```


