---
title: "R数据可视化进行探索性分析"
output: github_document
---
数据集
- [Gapminder](https://www.gapminder.org/data/)

# 数据简介
    该数据集来自于优达的纳米学位课程，在课程中优达已经声明该数据集是伪谷歌数据并非真实的。下面是我对课程的整理并会添加一下自己的理解，来辅助增强对知识的深入理解。
    
- userid
- age
- dob_day:用户生日，日期
- dob_year:用户生日，年             
- dob_month:用户生日,月份
- gender:性别
- tenure:使用时长
- friend_count:好友数量
- friendships_initiated:交友请求
- likes
- likes_received
- mobile_likes
- mobile_likes_received
- www_likes
- www_likes_received

一个页面绘制多个图片 http://lightonphiri.org/blog/ggplot2-multiple-plots-in-one-graph-using-gridextra
```{r warning=FALSE}
# 安装和加载软件包
necessary <- c('ggplot2', 'ggthemes', "gridExtra", "dplyr", "alr3", "tidyr", "reshape2", "GGally")
installed <- necessary %in% installed.packages()[,'Package']
if (length(necessary[!installed]) >= 1)
    install.packages(necessary[!installed])

library(ggplot2)
library(ggthemes)
library(gridExtra)
library(dplyr)
library(alr3)
library(tidyr)
library(reshape2)
library(GGally)
```


```{r}
# 数据加载
df_facebook <- read.csv("pseudo_facebook.tsv", sep = "\t")
str(df_facebook)
```


```{r}
# 统一主题设置
theme_set(theme_minimal(12))
```

## 单一变量探索单一变量


### 直方图

```{r echo=FLASE warning = FALSE, class.warning = FALSE}
#直方图绘制方式1
qplot(data = df_facebook, x = dob_day, color = I("white"), fill = I("#2e7d32")) +
    scale_x_continuous(breaks = 1:31)
```

```{r echo=FALSE}
#直方图绘制方式1
ggplot(aes(x = dob_day), data = df_facebook) +
    geom_histogram(binwidth = 1, color = "white", fill = "#2e7d32") +
    scale_x_continuous(breaks =  1:31)
```
## 分面
```{r echo=FALSE}
qplot(data = df_facebook, x = dob_day) +
    scale_x_continuous(breaks = 1:31) +
    facet_wrap(~dob_month, ncol = 4)
```
## 限制轴

```{r echo=FALSE}
qplot(data = df_facebook, x = friend_count, xlim = c(0, 1000))
```

```{r，echo=FALSE}
# 添加图层,breaks设置start, end,step来调整组宽
qplot(data = df_facebook, x = friend_count, binwidth = 25) +
    scale_x_continuous(limits = c(0,1000), breaks = seq(0, 1000, 50))
```
  
### 忽略NA

```{r, echo=FALSE}
qplot(data = subset(df_facebook, !is.na(df_facebook$gender)), x = friend_count, binwidth = 25) +
    scale_x_continuous(limits = c(0,1000), breaks = seq(0, 1000, 50)) +
    facet_wrap(~gender)
```

### 数据转换
```{r, echo=FALSE}
library(gridExtra)
# 通过包裹器进行数据变换
p1 <- qplot(data = df_facebook, x = friend_count)
p2 <- qplot(data =  df_facebook, x = sqrt(friend_count)) 
p3 <- qplot(data =  df_facebook, x = log10(friend_count))
grid.arrange(p1, p2, p3, ncol = 1)
```
```{r, echo=FALSE}
# 通过添加图层实现，该方法同样适用于qplot
p1 <- ggplot(data = df_facebook, aes(x = friend_count)) + geom_histogram()
p2 <- p1 + scale_x_sqrt()
p3 <- p1 + scale_x_log10()
grid.arrange(p1, p2, p3, ncol = 1)
```


```{r, echo = FALSE}
# 统计量计算
table(df_facebook$gender)
by(df_facebook$friend_count, df_facebook$gender, summary)
```

```{r, echo = FALSE}
qplot(data = df_facebook, x = tenure/365, binwidth=0.25, 
      color=I("white"), fill = I("#2e7d32"),
      xlab = "Number of year using Facebook",
      ylab = "Number of users in sample") +
    scale_x_continuous(limits = c(0,7), breaks = seq(0, 7, 1))
```
```{r, echo = FALSE}
qplot(data = df_facebook, x = age, binwidth = 1,
        color=I("white"), fill = I("#2e7d32")) +
    scale_x_continuous(limits = c(10,113), breaks = seq(10, 113, 5))
```

### 频率多边形
```{r, echo = FALSE}
qplot(data = subset(df_facebook, !is.na(df_facebook$gender)),
      x = friend_count, binwidth = 25,
      geom = "freqpoly", color = gender,
      xlab = "Friend Count",
      ylab = "Number of user with responding friend count") +
    scale_x_continuous(limits = c(0,1000), breaks = seq(0, 1000, 50))
```
```{r, echo = FALSE}
qplot(data = subset(df_facebook, !is.na(df_facebook$gender)),
      x = friend_count, binwidth = 25, y = ..count../sum(..count..),
      geom = "freqpoly", color = gender,
      xlab = "Friend Count",
      ylab = "Proportion of user with responding friend count") +
    scale_x_continuous(limits = c(0,1000), breaks = seq(0, 1000, 50))
```

### 箱线图
```{r, echo=FALSE}
qplot(data = subset(df_facebook, !is.na(df_facebook$gender)),
        x = gender, y = friend_count, geom = "boxplot") +
    coord_cartesian(ylim = c(0,250))
```

## 探索两个变量
### 散点图
```{r， echo = FALSE}
#实现方式一
qplot(data = df_facebook, x = age, y = friend_count)

# 实现方式二
# aes是包装函数
# 添加透明度:geom_point(alpha = 1/20)
ggplot(aes(x = age, y = friend_count), data = df_facebook) +
#    geom_point(alpha = 1/20) +                 # 添加透明度
    geom_jitter(alpha = 1/20) +                 # 添加透明度和抖动
    xlim(13, 90)
```
- [coord_trans]https://ggplot2.tidyverse.org/reference/coord_trans.html

```{r, echo = FALSE}
ggplot(aes(x = age, y = friend_count), data = df_facebook) +
    # 设置抖动最小高度为0，避免friend_count为0的开平方出现负数
    geom_point(alpha = 1/20, position = position_jitter(h = 0)) +
    xlim(13, 90) +
    coord_trans(y = "sqrt")
```

### 将摘要和原始数据叠加
```{r, echo = FALSE}
ggplot(aes(x = age, y = friend_count), data = df_facebook) +
    geom_jitter(alpha = 1/20, position = position_jitter(h = 0), color = "orange") +
    coord_trans(y = "sqrt") +
    # 绘制均值
    geom_line(stat = "summary", fun.y = mean) +
    # 绘制10%中位数
    geom_line(stat = "summary", fun.y = quantile, fun.args = list(probs = .1), linetype = 2, color = "blue") +
    # 绘制90%中位数
    geom_line(stat = "summary", fun.y = quantile, fun.args = list(probs = .9), linetype = 2, color = "blue") +
    # 绘制中位数
    geom_line(stat = "summary", fun.y = quantile, fun.args = list(probs = .5), linetype = 2, color = "blue") +
    # 切割X和Y轴进行重点关注数据的显示
    coord_cartesian(xlim = c(13, 70), ylim = c(0, 1000))
```

### 条件均值
- [dplyr简介](http://rstudio-pubs-static.s3.amazonaws.com/11068_8bc42d6df61341b2bed45e9a9a3bf9f4.html)
- [dplyr教程第一部分](https://www.r-bloggers.com/hadley-wickhams-dplyr-tutorial-at-user-2014-part-1/)
- [dplyr教程第一部分](https://www.r-bloggers.com/hadley-wickhams-dplyr-tutorial-at-user-2014-part-2/)
- [R函数lapply、tapply和split](http://rollingyours.wordpress.com/2014/10/20/the-lapply-command-101/)
- [summarise()和group_by()的重复使用](https://stackoverflow.com/questions/21653295/dplyr-issues-when-using-group-bymultiple-variables)

```{r, echo=FALSE}
# 实现方式一:
age_groups <- group_by(df_facebook, age)
df_facebook.fc_by_age <- summarise(age_groups,
    friend_count_mean = mean(friend_count),
    friend_count_median = median(friend_count),
    n = n())
# 排序
df_facebook.fc_by_age = arrange(df_facebook.fc_by_age, age)
head(df_facebook.fc_by_age)
```
```{r, echo=FALSE}
# 实现方式二
df_facebook.fc_by_age2 <- df_facebook %>% 
    group_by(age) %>%
    summarise(friend_count_mean = mean(friend_count),
        friend_count_median = median(friend_count),
        n = n()) %>%
    arrange(age)
    
head(df_facebook.fc_by_age2)
```

### 相关系数
```{r, echo=FALSE}
#实现方式一
cor.test(df_facebook$age, df_facebook$friend_count, method = "pearson")

# 实现方式二:with语句
with(df_facebook, cor.test(age, friend_count, method = "pearson"))
```

```{r, echo=FALSE}
#子集相关性
with(subset(df_facebook, df_facebook$age <=70), cor.test(age, friend_count, method = "pearson"))
```


```{r, echo=FALSE}
ggplot(aes(x = www_likes_received, y = likes_received), data = df_facebook) +
    geom_point() +
    xlim(0, quantile(df_facebook$www_likes_received, 0.95)) +
    ylim(0, quantile(df_facebook$likes_received, 0.95)) +
    geom_smooth(method = "lm", color = "red")
#计算相关系数
with(df_facebook, cor.test(www_likes_received, likes_received, method = "pearson"))
```

### 研究数据集的相关性
[应用线性回归:第三版](http://users.stat.umn.edu/~sandy/alr3ed/website/)
```{r, echo=FALSE}
?data(Mitchell)
str(Mitchell)

ggplot(aes(x =  Month, y = Temp), data = Mitchell) +
    geom_point() +
    # 坐标轴离散化
    scale_x_discrete(limits = c(0, 203), breaks = seq(0, 203, 12)) +
    # 设置坐标轴的名称
    labs(x = "Month", y = "Temperature") +
    # 切换显示比例呈现新的视角
    coord_fixed(ratio = 0.8)

cor.test(Mitchell$Month, Mitchell$Temp, method = "pearson")
```

```{r, echo=FALSE}
ggplot(aes(x =  Month %% 12, y = Temp), data = Mitchell) +
    geom_point() + 
    scale_x_continuous(limits = c(0, 12), breaks = seq(0, 12, 1)) +
    labs(x = "Month", y = "Temperature")
```

```{r, echo=FALSE}
df_facebook$age_with_month <- df_facebook$age + (1 - df_facebook$dob_month / 12)
PF.FC <- df_facebook %>%
    group_by(age_with_month) %>%
    summarise(FC_mean = mean(friend_count),
              FC_median = median(friend_count),
              n = n()) %>%
    arrange(age_with_month)
ggplot(aes(x = age_with_month, y = FC_mean), data = PF.FC) +
    geom_point() +
    geom_line(color = "red") +
    scale_x_continuous(limits = c(13, 71)) + 
    scale_y_continuous(limits = c(0, 450))
```

### 平滑条件均值
```{r, echo=FALSE}
p1 <- ggplot(aes(x = age_with_month, y = FC_mean), data = subset(PF.FC, PF.FC$age_with_month < 71)) +
    geom_line(color = "red") +
    geom_smooth()

p2 <- ggplot(aes(x = age, y = friend_count_mean), data = subset(df_facebook.fc_by_age, age < 71)) +
    geom_line(color = "red") +
    geom_smooth()

p3 <- ggplot(aes(x = round(age/5)*5, y = friend_count), data = subset(df_facebook, age < 71)) + 
    geom_line(color = "red", fun.y = mean, stat = "summary")

grid.arrange(p1, p2, p3, ncol = 1)
```

[直方图VS柱状图](https://flowingdata.com/2014/02/27/how-to-read-histograms-and-use-them-in-r/)


## 探索多个变量

### 第三个定性变量

```{r, echo=TRUE}
ggplot(aes(x = gender, y = friend_count), data = df_facebook) +
  geom_boxplot() +
  coord_cartesian(ylim = c(0, 500)) +
  stat_summary(fun.y = mean, geom = "point", shape = 4, color = "blue")
```

```{r, echo=FALSE}
ggplot(aes(x = age, y = friend_count), data = subset(df_facebook, !is.na(df_facebook$gender))) +
  geom_line(aes(color = gender), stat = "summary", fun.y = median)
```


```{r, echo=FALSE}
pf.fc_by_age_gender <- subset(df_facebook, !is.na(gender)) %>%
  group_by(gender, age) %>%
  summarise(
        fc_mean = mean(friend_count),
        fc_median = median(friend_count),
        n = n()
  )
ggplot(aes(x = age, y = fc_median), data = pf.fc_by_age_gender) +
  geom_line(aes(color = gender))
```

### 长宽格式转化
- [reshape2入门](https://seananderson.ca/2013/10/19/reshape/)

```{r, echo=FALSE}
# 将长格式转化为宽格式
spread(subset(pf.fc_by_age_gender, select = c('gender', 'age', 'fc_median')), gender, fc_median)
```
```{r}
pf.fc_by_age_gender.wide <-
    subset(pf.fc_by_age_gender[c('age', 'gender', 'fc_median')], !is.na(gender)) %>%
    spread(gender, fc_median) %>%
    mutate(ratio = male / female)
head(pf.fc_by_age_gender.wide)
```

### 重塑数据
```{r, echo=FALSE}
pf.fc_by_age_gender.wide <- dcast(pf.fc_by_age_gender, age ~ gender, 
        value.var = "fc_median")
head(pf.fc_by_age_gender.wide)
```

```{r, echo=FALSE}
pf.fc_by_age_gender.wide_array = acast(pf.fc_by_age_gender, age ~ gender, 
        value.var = "fc_median")
head(pf.fc_by_age_gender.wide_array)
```

### 比率图
```{r, echo=FALSE}
ggplot(aes(x = age, y = female / male), data = pf.fc_by_age_gender.wide) + 
  geom_line() + 
  geom_hline(yintercept = 1, alpha = 0.3, linetype = 6)
```
```{r, echo=FALSE}
df_facebook$year_joined <-  floor(2014 - df_facebook$tenure / 365)
summary(df_facebook$year_joined)
table(df_facebook$year_joined)
df_facebook$year_joined.bucket <- cut(df_facebook$year_joined, 
      breaks = c(2004, 2009, 2011, 2012, 2014))
table(df_facebook$year_joined.bucket, useNA = "ifany")
```

```{r, echo=FALSE}
ggplot(aes(x = age, y = friend_count), 
       data =subset(df_facebook, !is.na(year_joined.bucket))) + 
  geom_line(aes(color = year_joined.bucket), stat = "summary", fun.y = median) +
  geom_line(stat = "summary", fun.y = median, linetype = 2)
```
### 好友率
```{r, echo=FALSE}
with(subset(df_facebook, tenure >= 1), summary(friend_count / tenure))
```

### 申请好友数
```{r, echo=FALSE}
ggplot(aes(x = tenure, y = friendships_initiated / tenure), 
       data = subset(df_facebook, tenure >= 1)) +
  geom_line(aes(color = year_joined.bucket), stat = "summary", fun.y = mean)
```

### 偏差方差折衷
- [理解偏差-方差折衷(Bias-Variance Tradeof)](http://scott.fortmann-roe.com/docs/BiasVariance.html)
```{r}
str(df_facebook)
```

```{r, echo=FALSE}
p1 <- ggplot(aes(x = tenure, y = friendships_initiated / tenure), 
       data = subset(df_facebook, tenure >= 1)) +
  geom_line(aes(color = year_joined.bucket), stat = "summary", fun.y = mean)

p2 <- ggplot(aes(x = 7*round(tenure/7), y = friendships_initiated / tenure), 
       data = subset(df_facebook, tenure >= 1)) +
  geom_line(aes(color = year_joined.bucket), stat = "summary", fun.y = mean)

p3 <- ggplot(aes(x = 30*round(tenure/30), y = friendships_initiated / tenure), 
       data = subset(df_facebook, tenure >= 1)) +
  geom_line(aes(color = year_joined.bucket), stat = "summary", fun.y = mean)

p4 <- ggplot(aes(x = 90*round(tenure/90), y = friendships_initiated / tenure), 
       data = subset(df_facebook, tenure >= 1)) +
  geom_line(aes(color = year_joined.bucket), stat = "summary", fun.y = mean)

grid.arrange(p1, p2, p3, p4, ncol = 1)
```

```{r, echo=FALSE}
# geom_smooth会选择合适的统计方法进行计算
ggplot(aes(x = tenure, y = friendships_initiated / tenure), 
       data = subset(df_facebook, tenure >= 1)) +
  geom_smooth(aes(color = year_joined.bucket))
```

酸奶数据集
[贝叶斯统计学与营销](http://www.perossi.org/home/bsm-1)引用的有关酸奶数据集的论文原稿由 Kim、Jaehwan、Greg M. Allenby 和 Peter E. Rossi 撰写。“构建多样性消费者需求模型”，《营销科学》21.3 (2002)：第 229 至 250 页。
[消费者需求的面板数据离散选择模型](http://www.nuff.ox.ac.uk/Economics/papers/2013/Panel%20Data%20Demand%20-%20June%2020,%202013.pdf)

```{r, echo=FALSE}
yo <- read.csv("yogurt.csv")
str(yo)
#将id从int转换为fatcor
yo$id <- factor(yo$id)
str(yo)
```

```{r, echo=FALSE}
#对于非常离散的数据，设置binwidth错过一些离散的点，是常用的有偏差的模型
p1 <- ggplot(aes(x = price), data = yo) +
  geom_histogram()

p2 <- ggplot(aes(x = price), data = yo) +
  geom_histogram(binwidth = 10)

grid.arrange(p1, p2, ncol = 1)
```
```{r}
#通过统计量来观察price的价格
summary(yo)
```

```{r}
unique(yo$price)
```

```{r}
table(yo$price)
```
```{r}
names(yo)
```
### 购买数量
```{r}
# 内部数据重组
yo <- transform(yo, all.purchases = (strawberry + blueberry + pina.colada + plain + mixed.berry))
ggplot(aes(x = all.purchases), data = yo) +
  geom_histogram(binwidth = 1)
```

```{r}
ggplot(aes(x = time, y = price), data = yo) +
  geom_jitter(alpha = 1/4, fill = I("orange"), shape = 21)
```
### 采样值观测
[ QuickR 图形参数:下滚☞下方](https://www.statmethods.net/advgraphs/parameters.html)
```{r}
set.seed(5760)
sample.ids = sample(levels(yo$id), 16)

ggplot(aes(x = time, y = price), data = subset(yo, id %in% sample.ids)) +
  facet_wrap(~id) +
  geom_line() +
  geom_point(aes(size = all.purchases), pch = 1)
```

```{r}
set.seed(4230)
sample.ids = sample(levels(yo$id), 16)

ggplot(aes(x = time, y = price), data = subset(yo, id %in% sample.ids)) +
  facet_wrap(~id) +
  geom_line() +
  geom_point(aes(size = all.purchases), pch = 1)

```
### 散点图矩阵
- 标签出现在对角线上:`axisLabels = 'internal'`
```{r, echo=FALSE}
set.seed(1836)
df_facebook_subset = df_facebook[, c(2:15)]
ggpairs(df_facebook_subset[sample.int(nrow(df_facebook_subset), 1000), ], axisLabels = 'internal')
```
```{r, echo=FALSE}
nci <- read.table("nci.tsv")
colnames(nci) <- c(1:64)
```

### 热图

```{r}
# 将数据融合成长格式
nci.long.sample <- melt(as.matrix(nci[1:200, ]))
names(nci.long.sample) <- c("gene", "case", "value")

ggplot(aes(x = gene, y = case, fill = value), data = nci.long.sample) +
    geom_tile() +
    # 设置灰度梯度
    scale_fill_gradientn(colours = colorRampPalette(c("blue", "red"))(100))
```
```{r}

```
```{r}
```


